臺灣臺中地方法院刑事判決　　　　　　　　　　　　　九十三年度訴字第三七六號
　　公　訴　人　臺灣臺中地方法院檢察署檢察官
　　被　　　告　甲○○
右列被告因毒品危害防制條例案件，經檢察官提起公訴（九十二年度毒偵字第三六九
四號），本院合議庭裁定應由受命法官獨任進行簡式審判程序，並判決如左：
    主  文
甲○○連續施用第一級毒品，處有期徒刑捌月。
扣案之殘留有海洛因之注射針筒壹支沒收銷燬。
    事  實
一、甲○○曾於民國（下同）九十二年間因施用毒品經本院以九十二年度毒聲字第三
    九七號裁定送勒戒處所施以觀察勒戒，經認無繼續施用毒品傾向，於九十二年四
    月九日入所執行，而於九十二年五月二日釋放，經台灣台中地方法院檢察署檢察
    官於九十二年五月六日以九十二年毒偵字第二九二號為不起訴處分，嗣公告確定
    ，五年之內，又基於概括犯意，自九十二年九月間某日起至九十二年十二月十九
    日止，在台中縣龍井鄉○○路○段二二三號山隆加油站廁所內及其他台中縣市等
    地，以注射針筒施打之方式，施用毒品海洛因多次，嗣於九十二年十二月十九日
    十七時十分許，在台中縣龍井鄉○○路○段一七五號龍井加油站前為警循線查獲
    ，並扣得其所有之含海洛因殘渣之注射針筒一支，經採集尿液送驗，尿液呈嗎啡
    陽性反應，經送本院以九十二年度毒聲字第三一一四號裁定送觀察勒戒後，經評
    估認有繼續施用毒品傾向。
二、案經臺中縣警察局烏日分局報告臺灣臺中地方法院檢察署檢察官偵查起訴。
    理  由
一、訊據被告甲○○於本院審理時坦承上情不諱，且被告於右揭時地為警查獲後，經
    警採集其尿液送請台中縣衛生局鑑驗結果，嗎啡類確呈陽性反應，有台中縣警察
    局烏日分局委託鑑驗尿液與真實姓名對照表一紙、台中縣衛生局尿液煙毒檢驗報
    告書一紙附卷可稽，且有注射針筒一支扣案可稽，本次施用毒品，經執行觀察勒
    戒後認有繼續施用毒品傾向，亦有台灣台中看守所九十三年一月五日中所坤衛字
    第０九三一二００００三號函附之有無繼續施用毒品傾向評估標準紀錄表一紙附
    卷可憑。又被告曾因施用毒品，經送觀察勒戒執行完畢而無繼續施用毒品傾向，
    嗣於九十二年五月六日經台灣台中地方法院檢察署為不起訴處分，有臺灣高等法
    院被告全國前案紀錄表、臺灣臺中地方法院檢察署刑案資料查註紀錄表在卷可按
    ，被告犯行洵堪認定。
二、查被告施用毒品後，新修正之毒品危害防制條例自九十三年一月九日施行（該條
    例係於九十二年七月九日修正公布，依該條例第三十六條規定，自公布後六個月
    施行），雖該條例有部分保留原條次、刑罰，惟該條例係全部修正後重新公布施
    行，且關於初犯施用第一、二級毒品，經觀察勒戒後，認無繼續施用毒品傾向，
    而為檢察官不起訴處分後，再犯施用第一級或第二級毒品之罪者，依修正前毒品
    危害防制條例第二十條第三項前段規定，須再經觀察勒戒後，認有繼續施用毒品
    之傾向者，方得依法追訴、審判，而依修正後毒品危害防制條例第二十三條第二
    項規定，經觀察、勒戒或強制戒治執行完畢釋放後，五年內再犯第十條之罪者，
    檢察官或少年法院（地方法院少年法庭）即應依法追訴或裁定交付審理，無須再
    經觀察勒戒之評估結果是否有繼續施用毒品傾向而為不同之處置，修正前後之規
    定即有不同，而本案被告係屬二犯施用毒品且經認定有繼續施用毒品傾向，無論
    係依照修正前或修正後之毒品危害防制條例之規定，均應由檢察官依法追訴並由
    法院依法審判，是以該條例之變更並未對被告有不利之情形，依刑法第二條第一
    項前段之規定，本院自應援引修正後之毒品危害防制條例第二十三條第二項規定
    予以裁判。是核被告所為，係犯修正後之毒品危害防制條例第十條第一項之施用
    第一級毒品罪。其施用第一級毒品而持有第一級毒品之低度行為，應為施用第一
    級毒品之高度行為所吸收，不另論罪。被告多次施用毒品犯行，時間緊接，犯罪
    構成要件相同，顯係基於概括犯意反覆為之，為連續犯，依法論以一罪並加重其
    刑。爰審酌被告前已曾因施用毒品案件只經觀察勒戒一次，無視於毒品對於自身
    健康之戕害及國家對於杜絕毒品犯罪之禁令，猶施用毒品不輟，再為本案犯行，
    惟念及其吸毒係戕害自己身心之行為及其於犯罪後坦承犯行等一切情狀，量處如
    主文所示之刑。末按沒收為從刑，應附屬於主刑，不生比較輕重之問題。是以行
    為後法律有變更者，如新法規定之主刑較輕於舊法，或其輕重與舊法完全相同，
    或僅關於沒收之規定有所修正時，自不問其沒收部分之輕重如何，均應依從新之
    原則，適用裁判時之新法；惟若經比較新舊法之主刑輕重，認應依刑法第二條第
    一項但書適用最有利於行為人之舊法時，則依從刑附屬於主刑之原則，自不得將
    沒收部分予以割裂而單獨適用新法之相關規定，最高法院八十七年台上字第三三
    三二號著有判決可參，是以本案主刑既依新法論處，扣案之注射針筒一支，已使
    用過而殘留少許海洛因於其上，因該針筒與海洛因已無法析離，自應依新修正之
    毒品危害防制條例第十八條第一項之規定沒收銷燬之。
三、本案於九十二年十二月二十二日繫屬於偵查庭，於九十三年二月十六日繫屬於本
    院，不符合修正後毒品危害防制條例第三十五條之情形，爰不引用該條之規定論
    處，附此敘明。
據上論斷，應依刑事訴訟法第二百七十三條之一第一項、第二百九十九條第一項前段
，修正後毒品危害防制條例第十條第一項、第二十三條第二項、第十八條第一項，刑
法第十一條前段、第五十六條、第二條第一項前段，判決如主文。
中        華        民    國      九十三    年       三     月  二十二  日
                              臺灣臺中地方法院刑事第九庭
                                      法  官  陳  如  玲
右正本證明與原本無異。
如不服本判決，應於判決送達後十日內向本院提出上訴狀，上訴於臺灣高等法院臺中
分院( 須附繕本 )。
                                      書記官
中        華        民    國      九十三    年       三     月  二十二  日
附錄本案論罪科刑法條全文
毒品危害防制條例第十條第一項：施用第一級毒品，處六月以上五年以下有期徒刑。
